【裁判字號】    91,訴,927
【裁判日期】    920128
【裁判案由】    給付借款
【裁判全文】
臺灣嘉義地方法院民事判決  九十一年度訴字第九二七號
    原      告  彰化商業銀行股份有限公司嘉義分行
                              .
    法定代理人  乙○○
    訴訟代理人  甲○○
    被      告  丙○○○
                            .
右列當事人間請求給付借款事件，本院判決如左：
    主    文
被告應給付原告新台幣（下同）捌拾柒萬伍仟陸佰肆拾陸元，以及從民國九十年七月
六日開始，一直到清償日為止，按照年息百分之十．０六五計算的利息。另從九十年
八月七日開始，一直到清償日止，逾期在六個月內清償，按前述利率加計百分之十違
約金，逾期超過六個月清償，按前述利率加計百分之二十違約金，被告應給付原告。
本案訴訟費用由被告負擔。
    事實及理由
壹、原告主張：
  一、被告在民國八十四年九月五日向原告借款一百萬元，雙方約定借款期限至一０
      四年九月六日，利息為基本放款利率加年息百分之二．二五（目前為年息百分
      之十．０六五），每一個月一期，於每月六日平均攤還本息，若借款人逾期清
      償時，違約金的計算方式為逾期在六個月內清償，按約定利率加計百分之十，
      逾期超過六個月清償的部分，則按約定利率加計百分之二十，若未按時繳納，
      依據借據契約約定事項第三條第一款約定，借款喪失期限利益，全部借款視為
      到期。
      被告從九十年七月，即未依約繳納本息，於是，原告根據借款契約法律關係提
      起本件訴訟，並請求如主文第一項所記載的聲明。
  二、提出借據及放款帳戶資料表各一份（均是影本），作為證明。
貳、被告經過本院合法通知，沒有正當理由，又未向本院請假，而未在言詞辯論期日
    ，到場陳述意見，同時，本案沒有民事訴訟法第三百八十六條所規定的情形出現
    （請看附錄法條），因此，本院依照原告聲請，由原告單獨辯論而直接判決。
參、本院判斷：
  一、原告所主張的事實，有原告提出借據及授信約定書各一份附卷證明，被告經過
      本院合法通知，沒有正當理由，而未到庭陳述意見，所以原告的主張可以認定
      真實而被本院採信。
  二、綜上所述，原告根據借款契約法律關係，請求被告給付主文第一項所記載的金
      額、遲延利息及違約金，具有法律上理由，應該准許原告請求。
肆、訴訟費用負擔的依據，依照民事訴訟法第七十八條，判決如主文。
中      華      民      國      九十二    年      一    月      二十八  日
                                  臺灣嘉義地方法院民事第二庭
                                      法  官  甘  大  空
右為正本係照原本作成
如對本判決上訴應於送達後二十日內向本院提出上訴狀
中      華      民      國      九十二    年      一    月      二十八  日
                                      書記官  陳  麗  雅
~F0~
~T40~
附錄法條：
民事訴訟法第三八六條：「有左列各款情形之一者，法院應以裁定駁回前條聲請，並
延展辯論期日：
一  不到場之當事人未於相當時期受合法之通知者。
二  當事人之不到場，可認為係因天災或其他不可避之事故者。
三  到場之當事人於法院應依職權調查之事項，不能為必要之證明者。
四  到場之當事人所提出之聲明、事實或證據，未於相當時期通知他造者。」


司法院資訊處製作；財團法人民間司法改革基金會備份。
